【裁判字號】    99,小上,17
【裁判日期】    990624
【裁判案由】    損害賠償
【裁判全文】
臺灣臺北地方法院民事裁定              99年度小上字第17號
上  訴  人  甲○○
被上訴人    蘇黎世產物保險股份有限公司
法定代理人  乙○○
上列當事人間請求損害賠償事件，上訴人對於中華民國99年4月
2日本院臺北簡易庭99年度北小字第122號第一審判決提起上訴，
本院裁定如下：
    主      文
上訴駁回。
第二審訴訟費用新臺幣壹仟伍佰元由上訴人負擔。
    理      由
一、按對於小額程序之第一審裁判之上訴，非以其違背法令為理
    由，不得為之；又提起上訴，上訴狀內應記載上訴理由，表
    明原判決所違背之法令及其具體內容，暨依訴訟資料合於該
    違背法令之具體事實，民事訴訟法第436條之24第2項、第43
    6條之25分別定有明文。且所謂違背法令，依同法第436條之
    32第2項準用第468條、及第469條第1款至第5款規定，即依
    同法第468條規定，判決不適用法規或適用不當者，為違背
    法令；依同法第469條規定，判決有該條所列第1款至第5款
    情形之一者，為當然違背法令。是當事人提起上訴，如以同
    法第469條所列第1至5款為理由時，其上訴狀或理由書應表
    明該判決有合於各該條款規定情形之具體內容，及係依何訴
    訟資料合於該違背法令之具體事實。如依同法第468條規定
    ，以原判決有不適用法規或適用法規不當為理由時，其上訴
    狀或理由書應表明該判決所違背之法令條項，或有關判例、
    解釋字號，或成文法以外之習慣或法理等及其具體內容，暨
    係依何訴訟資料合於該違背法令之具體事實。上訴狀或理由
    書如未依上述方式表明，或其所表明者顯與上開法條規定不
    合時，即難認為已合法表明上訴理由，其上訴自非合法，最
    高法院71年台上字第314號著有判例可資參照。
二、被上訴人於原審起訴主張：上訴人甲○○於民國98年6月24
    日14時35分許，駕駛車號195-EH號營業小客車，在臺北市○
    ○○路加油站前，因起駛不慎，撞損伊所承保訴外人朱若蘭
    所有並駕駛之車號2837-TN號自用小客車，伊已依保險契約
    賠付修復費用新臺幣6303元，為此依代位求償權及侵權行為
    之規定，請求上訴人甲○○及其僱用人建業交通企業有限公
    司連帶賠償等語。
三、上訴意旨略以：原審未詳細調查伊與朱若蘭所駕車輛起駛之
    先後，亦未審酌朱若蘭所有車輛右後視鏡未被擦撞，估價單
    上卻有修復紀錄之情，另未注意朱若蘭車輛門片受損情形，
    逕依被上訴人所提出顯係經過變造之估價單，以及伊在警方
    半強迫下所簽之和解書，即推論伊有過失，顯有不當，爰提
    起上訴，並聲明：原判決廢棄云云。
四、經查，觀諸上訴人於上訴狀內所記載之上訴理由，僅係就原
    審取捨證據及認定事實之職權行使，指摘其為不當，而未具
    體說明其有何不適用法規或適用法規不當之情形，並揭示該
    法規之條項或其內容，及合於民事訴訟法第469條所列各款
    之事實，難認對該判決之如何違背法令已有具體之指摘，上
    訴人既未表明原判決所違背之法令及其具體內容，亦未表明
    依訴訟資料可認為原判決有違背法令之具體事實，揆諸首揭
    說明，應認其上訴為不合法。
五、本件第二審訴訟費用確定為如主文第2項所示金額。
六、據上論結，本件上訴為不合法。依民事訴訟法第436條之32
    第1項、第2項、第444條第1項、第436條之19第1項、第95條
    、第78條，裁定如主文。
中    華    民    國    99    年    6     月    24    日
                  民事第六庭    審判長法  官  朱漢寶
                                      法  官  蔡和憲
                                      法  官  許純芳
以上正本係照原本作成。
本裁定不得抗告。
中    華    民    國    99    年    6     月    24    日
                                      書記官  陳怡君

司法院資訊處製作；財團法人民間司法改革基金會備份。
